臺灣臺北地方法院刑事判決
110年度訴字第830號
公  訴  人  臺灣臺北地方檢察署檢察官
被      告  孟令武





指定辯護人  陳義斌律師（義務辯護律師）
上列被告因違反毒品危害防制條例案件，經檢察官提起公訴（11
0年度偵字第22864號、110年度毒偵字第2030、2139、2724號）
，本院判決如下：
    主  文
孟令武犯如附表一主文欄所示之罪，共肆罪，各處如附表一主文
欄所示之刑及沒收。就上開得易科罰金之有期徒刑部分，應執行
有期徒刑陸月，如易科罰金，以新臺幣壹仟元折算壹日。
    事  實
一、孟令武明知甲基安非他命為毒品危害防制條例所列第二級毒
    品，不得販賣及施用，竟分別為下列犯行：
　㈠基於施用甲基安非他命之犯意，於民國109年4月20日20時25
    許為警採尿時起回溯96小時內某時（起訴書誤載為凌晨3時
    許，應予更正），在臺北市○○區○○○路0段00巷0號4樓，以將
    甲基安非他命置入玻璃球內，燒烤玻璃球吸食煙霧之方式，
    施用甲基安非他命1次。
　㈡基於施用甲基安非他命之犯意，於110年5月1日凌晨3時許，
    在臺北市○○區○○街0段00號8樓806室，以將甲基安非他命置
    入玻璃球內，燒烤玻璃球吸食煙霧之方式，施用甲基安非他
    命1次。
　㈢基於施用甲基安非他命之犯意，於110年7月23日22時許，在
    臺北市○○區○○街0段00號8樓870室，以將甲基安非他命置入
    玻璃球內，燒烤玻璃球吸食煙霧之方式，施用甲基安非他命
    1次。
　㈣基於販賣甲基安非他命以營利之犯意，於110年3月11日23時
    許，在臺北市○○區○○街0段00號8樓806室，以新臺幣（下同
    ）2,500元販賣甲基安非他命1公克予黃朝翰。
二、案經臺灣臺北地方檢察署（下稱臺北地檢署）檢察官簽分暨
    臺北市政府警察局中正第一分局報告臺北地檢署檢察官後偵
    查起訴。
    理  由
壹、程序部分：
一、按被告以外之人於審判外之言詞或書面陳述，除法律有規定
    外，不得作為證據，刑事訴訟法第159條第1項定有明文。被
    告爭執證人黃朝翰、羅浩瑋於警詢中陳述之證據能力，查前
    揭證人審判外之陳述，均無傳聞法則例外之情形，依前開規
    定，應無證據能力。
二、次按被告以外之人於偵查中向檢察官所為之陳述，除顯有不
    可信之情況者外，得為證據，亦為刑事訴訟法第159條之1 
    第2 項所明定。考其立法意旨，係以現階段刑事訴訟法規定
    檢察官代表國家偵查犯罪、實施公訴，而實務運作時，偵查
    中檢察官向被告以外之人所取得之陳述，原則上均能遵守法
    律規定，不致違法取供，其可信性極高，為兼顧理論與實務
    ，故原則上賦予該項陳述證據能力，僅於顯有不可信之情況
    時，始例外否定其證據能力（最高法院105年度台上字第269
    6號、104年度台上字第1449號判決意旨參照）。查證人黃朝
    翰及羅浩瑋於檢察官訊問時，均經具結後所為證述，被告暨
    其辯護人均未釋明有何顯不可信之情況，依本案卷證，綜合
    其等訊問時之外部情況，為形式上之觀察或調查，亦無何顯
    不可信之情況，依前開規定及說明，本具有證據能力。且本
    院已於審判期日使前揭證人到庭接受交互詰問，已經為完足
    合法之證據調查，被告對質詰問權已受保障，自得作為本案
    判斷之依據。
三、再按被告以外之人於審判外之陳述，雖不符刑事訴訟法第15
    9條之1至159條之4之規定，而經當事人於審判程序同意作為
    證據，法院審酌該言詞陳述或書面陳述作成時之情況，認為
    適當者，亦得為證據。又當事人、代理人或辯護人於法院調
    查證據時，知有第159條第1項不得為證據之情形，而未於言
    詞辯論終結前聲明異議者，視為有前項之同意，刑事訴訟法
    第159條之5定有明文。查檢察官、被告及其辯護人就下述本
    院援引具傳聞性質之其餘各項供述證據，於言詞辯論終結前
    均未異議（見本院卷第276至278頁），而經本院審酌此等證
    據資料作成時之情況，尚無何違法取證或其他瑕疵，亦認為
    以之作為證據應屬適當，揆諸首開規定，認上開證據資料均
    有證據能力。
四、至本案所引非供述證據部分，均與本案事實具有關連性，復
    非實施刑事訴訟程序之公務員違背法定程序所取得，依刑事
    訴訟法第158條之4反面解釋，均有證據能力。
貳、實體部分
一、事實欄一㈠、一㈡、一㈢部分：
　　上揭犯罪事實，業經被告均坦承不諱（詳見附表二各編號「
    證據名稱及卷證出處」欄），並有如附表二「證據名稱及卷
    證出處」欄所示證據資料在卷可佐（詳見附表二各編號「證
    據名稱及卷證出處」欄），是被告自白核與事實相符，應堪
    採信。且被告前因施用第二級毒品案件，經臺灣臺北地方法
    院以108年度毒聲字第42號裁定送觀察、勒戒，於108年7月2
    6日因無繼續施用傾向出所，有臺灣高等法院被告前案紀錄
    表在卷可參（見本院卷第13、19頁），其於觀察、勒戒執行
    完畢釋放後3年內再犯本案犯行，本件被告施用第二級毒品
    犯行，自應予追訴、處罰。從而，本件事證明確，被告犯行
    均堪認定，皆應依法論科。
二、事實欄一㈣部分：
　　訊據被告固坦承有於110年3月11日23時許，在臺北市○○區○○
    街0段00號8樓806室，交付1公克之甲基安非他命予證人黃朝
    翰，並向證人黃朝翰收取2,500元之事實，惟矢口否認有何
    販賣第二級毒品之犯行，並辯稱：我沒有從中獲利云云。其
    辯護人為其主張：本案被告並無營利意圖，依據證人黃朝翰
    所述，僅為請被告代購等語。
  ㈠經查，被告有於110年3月11日23時許，在臺北市○○區○○街0段
    00號8樓806室，交付1公克之甲基安非他命予證人黃朝翰，
    並向證人黃朝翰收取2,500元等情，業經被告供述在卷（見
    本院卷第153、293頁），核與證人黃朝翰於偵查中及本院審
    理時證述情節相符（見臺北地檢署110年度偵字第22864號卷
    【下稱偵22864卷】第209、455頁、本院卷第265至271頁）
    ，並有被告與證人黃朝翰間通訊軟體LINE對話訊息截圖在卷
    可參（見偵22864卷第232頁），是此部分事實，堪以認定。
  ㈡販賣毒品係違法行為，非可公然為之，且有其獨特之販售通
    路及管道，復無一定之公定價格，容易增減分裝份量，是其
    各次買賣之價格，當亦各有差異，或隨供需雙方之資力、關
    係之深淺、需求之數量、貨源之充裕與否、販賣者對於資金
    之需求程度如何，以及政府查緝之態度，為各種不同之風險
    評估，而為機動性之調整，是其價格標準，自非一成不變，
    且販賣者從各種「價差」或「量差」或「純度」謀取利潤方
    式，亦有差異，然其所圖利益之非法販賣行為目的，則屬相
    同，並無二致。況依一般民眾普遍認知，毒品價格非低、取
    得不易，且毒品之非法交易，向為政府查禁森嚴且重罰不寬
    貸；而販賣第二級毒品之刑度為無期徒刑或10年以上有期徒
    刑，刑責甚重，除非至親摯友，關係緊密到可謂同財共居、
    甚或生死與共，否則當無絲毫不求利潤報償而販賣之理。從
    而，舉凡有償交易，除足反證其確另基於某種非圖利本意之
    關係外，通常尚難因無法查悉其買進、賣出之差價，而推諉
    無營利之意思，或阻卻販賣犯行之追訴。故凡為販賣之不法
    行為者，其販入之價格必較售出之價格低廉，而有從中賺取
    買賣差價牟利之意圖及事實，應屬符合論理法則而不違背社
    會通常經驗之合理判斷。
  ㈢證人黃朝翰於本院審理時證稱：我在交友軟體上認識被告的
    ；我跟被告只拿過1次毒品，這次我有付錢；是在拿毒品那
    天認識被告的，所謂的認識就是在交友軟體上聊過天；除了
    3月和5月見過面外，沒有再跟被告見過面等語（見本院卷第
    266至271頁），可見證人黃朝翰與被告當天相識即為本案毒
    品之交易，並無親密互動情誼，難認被告與證人黃朝翰有何
    至親摯友之關係。再者，被告為智識正常之人，且有多次施
    用毒品之前科紀錄，對於甲基安非他命向為檢警機關嚴令取
    締，當知之甚詳，被告既將第二級毒品甲基安非他命1公克
    交付證人黃朝翰後，向證人黃朝翰收取2,500元對價，顯然
    並非無償轉讓提供予他人施用，倘若無利可圖，應無可能冒
    著查緝法辦的風險，耗費時力向他人購毒後，再以原價賣出
    毒品予交易相對人。由此觀之，被告主觀上應有從中牟取價
    差或量差之利得意圖，應無疑義。
  ㈣被告及其辯護人雖辯稱其無營利之意圖，並未從中獲利云云
    ，證人黃朝翰亦於本院審理時證稱：是請被告代購，請被告
    先幫我拿毒品，我再把錢給被告云云（見本院卷第270頁）
    ，惟證人黃朝翰於偵查中及本院審理時係證稱：我記得我是
    去西門一家旅館找被告，到了以後我用通話方式跟被告說，
    被告就下樓，我們一手交現金一手交貨；被告的暱稱是「雷
    恩」；我是用LINE跟被告聯絡買毒品的細節；拿到甲基安非
    他命後回自己住處施用；我不知道被告有沒有獲取利潤；我
    不清楚被告去拿這些毒品要付多少錢；我並沒有聯絡到被告
    拿毒品上游的人，是被告自己跟我說毒品多少錢等語（見偵
    22864卷第209、211頁、本院卷第267至271頁），佐以證人
    羅浩瑋於偵查中及本院審理時證稱：我跟證人黃朝翰是情侶
    ；110年3月11日證人黃朝翰有去拿甲基安非他命回來住處，
    拿回來後有施用；我和證人黃朝翰原本講好要跟另外一個人
    買毒品，但找不到，證人黃朝翰回來後才知道他去向「雷恩
    」拿毒品等語（見本院卷第272至274頁、偵22864卷第456頁
    ），依前開證人之證述觀之，證人黃朝翰實際上並不清楚被
    告向上游購買毒品之價格，也不清楚被告有無因此獲有利益
    ，僅憑被告單方的陳述，無其他事證可佐，自無從認定被告
    是否以取得之毒品原價、原質、原量與證人黃朝翰為交易乙
    節為真。且證人黃朝翰與被告相識不到一日，旋即與被告交
    易毒品並將毒品取回住處施用，綜觀交易整體過程，亦未見
    被告有何願意原價或原量轉讓毒品，毋庸賺取利潤之誘因，
    實難認被告前揭主張為真。況被告亦曾於偵查中供稱：暱稱
    「I just a fish」的人會販賣甲基安非他命給我施用，他
    本人會送到我西門好好玩旅店房間內，1公克賣2,000元至2,
    400元不等等語（見臺北地檢署110年度毒偵字第2724號卷【
    下稱毒偵2724卷】第50頁），參以被告所稱其以往的購入價
    格，顯然低於本案出售甲基安非他命予證人黃朝翰之價格(
    即1公克2,500元)，被告應可就毒品交易中取得價差，其稱
    以原價出售乙節實難採信。
  ㈤綜上所述，被告前開辯詞，委無足採。本件事證明確，被告
    販賣第二級毒品之犯行，堪以認定，應依法論科。
三、論罪科刑：
  ㈠論罪：
    核被告就犯罪事實欄一㈠、一㈡、一㈢所為，均係各犯毒品危
    害防制條例第10條第2項施用第二級毒品罪；就犯罪事實欄
    一㈣所為，則係犯毒品危害防制條例第4條第2項販賣第二級
    毒品罪。另被告為供本案施用及販賣犯行而持有第二級毒品
    之輕度行為，分別為其施用及販賣第二級毒品之重度行為所
    吸收，均不另論罪。被告就犯罪事實欄一㈠至一㈣所犯上開施
    用第二級毒品、販賣第二級毒品等罪間犯意各別，行為互殊
    ，應予分論併罰。
  ㈡刑之加重及減輕：
  ⒈就毒品危害防制條例第17條第1項部分：
 　 ⑴按毒品危害防制條例第4條至第8條、第10條或第11條之罪
      ，供出毒品來源，因而查獲其他正犯或共犯者，減輕或免
      除其刑，同條例第17條第1項定有明文。本件因被告之供
      述而查獲其就事實欄一㈠所示施用第二級毒品甲基安非他
      命之上手黃子銘乙節，有臺北市政府警察局中山分局110
      年11月1日北市警中分刑字第1103043442號函暨刑事案件
      報告書在卷可參（見本院卷第135至148頁），復經黃子銘
      於另案審理時坦承不諱，並經本院110年度訴字第46號判
      決其犯販賣第二級毒品罪，有黃子銘另案訊問筆錄及準備
      程序筆錄、本院110年度訴字第46號判決書附卷可稽（見
      本院卷第225至235頁、第51至59頁），是依前揭規定，就
      被告於事實欄一㈠所示施用第二級毒品犯行，減輕其刑。
 　 ⑵事實欄一㈡部分，查被告固供稱本案毒品來源為「ESON」（
      見臺北地檢署110年度毒偵字第2139號卷【下稱毒偵2139
      卷】第21至22頁），然經本院函詢後，臺北市政府警察局
      中正第一分局函覆表示：「被告僅供述暱稱『ESON』，並未
      提供可供追查之事證，故本分局尚未追查出『ESON』之人真
      實姓名」等語，此有該分局110年11月2日北市警中正一分
      刑字第1103010419號函在卷可佐（見本院卷第133頁），
      故被告並無此條項之減刑規定適用。
 　 ⑶又法院非屬偵查犯罪之機關，故不論被告在司法警察（官
      ）調查、檢察官偵查或法院審判中供出毒品來源，事實審
      法院僅須於言詞辯論終結前，調查被告之供出行為，是否
      已因此使偵查機關破獲毒品來源，而符合減免其刑之規定
      ，以資審認；倘無從期待偵查機關在法院辯論終結前因而
      破獲，事實審法院未依聲請或本於職權，就被告所指毒品
      來源自行追查其他正犯或共犯，仍不能即指有應於審判期
      日調查之證據而未予調查之違法（最高法院108年度台上
      字第2321號判決意旨參照）。經查，就事實欄一㈢、一㈣部
      分，被告雖供稱其毒品來源為「施維特」或「FISH」或「
      I just a fish」（見偵22864卷第9至11頁、毒偵2724卷
      第26、28、50、72頁），惟經本院函詢後，臺北市政府警
      察局中正第一分局函覆表示：「本分局於110年10月28日
      持貴院法官核發之搜索票查獲犯嫌楊竣宇(暱稱：I JUST 
      A FISH)涉嫌毒品案等相關不法事證，全案業於110年10月
      29日以北市警中正一分刑字第1103010371號解送人犯報告
      書，將犯嫌楊竣宇隨案解送臺灣臺北地方檢察署偵辦」，
      有該分局110年11月2日北市警中一分刑字第1103010420號
      函暨解送人犯報告書在卷可參（見本院卷第129至132頁）
      ，然迄至言詞辯論終結前尚未起訴楊竣宇販賣毒品犯行，
      且卷內亦未見具體事證可認確由楊竣宇販賣毒品予被告，
      尚難認本案確因被告供出毒品來源而為查獲，此部分自無
      毒品危害防制條例第17條第1項規定之適用。
  ⒉本案被告就事實欄一㈣部分，並無毒品危害防制條例第17條第
    2項偵審自白減輕其刑規定之適用：
　  按販賣毒品與無償轉讓、合資購買、代購或幫助他人施用毒
    品，係不同犯罪事實，如犯罪行為人否認有營利意圖，或辯
    稱非販賣，即屬否認其有符合販賣毒品之構成要件事實，難
    認已就販賣毒品為自白，要無上揭減輕其刑規定之適用。經
    查，本案被告就事實欄一㈣部分，本院審理程序時僅自承有
    交付毒品之外觀行為，惟辯稱其沒有從中獲利等語（見本院
    卷第293頁），可見被告已否認其有營利之主觀意圖，當與
    販賣第二級毒品之主要事實未合。基此，自無毒品危害防制
    條例第17條第2項偵審自白減輕其刑規定之適用。
  ⒊本案適用刑法第59條規定酌減其刑：
    刑法第59條規定犯罪之情狀可憫恕者，得酌量減輕其刑，其
    所謂「犯罪之情狀」，與同法第57條規定科刑應審酌之一切
    情狀，並非有截然不同之領域，於裁判上酌減其刑時，應就
    犯罪之一切情狀，予以全盤考量，審酌其犯罪有無可憫恕之
    事由（即有無特殊之原因與環境，在客觀上足以引起一般同
    情，以及宣告法定低度刑，是否猶嫌過重等等），以為判斷
    。而修正前毒品危害防制條例第4條第1項、第2項之販賣第
    一、二級毒品罪，其法定刑分別為死刑或無期徒刑；無期徒
    刑或7年以上有期徒刑，然同為販賣第一、二級毒品之人，
    其原因動機不一，犯罪情節未必盡同，或有大盤毒梟者，亦
    有中、小盤之分，甚或僅止於吸毒者友儕間為求互通有無之
    有償轉讓者亦有之，其販賣行為所造成危害社會之程度自屬
    有異，法律科處此類犯罪，所設之法定最低本刑相同，不可
    謂不重。於此情形，倘依其情狀處以有期徒刑，即足以懲儆
    ，並可達防衛社會之目的者，自非不可依客觀之犯行與主觀
    之惡性二者加以考量其情狀，是否有可憫恕之處，適用刑法
    第59條之規定酌量減輕其刑，期使個案裁判之量刑，能斟酌
    至當，符合比例原則。查被告本案所為之販賣第二級毒品，
    固助長毒品流通，戕害國人健康，誠屬不該，然其於行為前
    尚未有販賣毒品之前科紀錄，有其臺灣高等法院被告前案紀
    錄表存卷可考，本案所交易之毒品對象僅1位，數量亦不多
    ，造成毒害擴大之程度有限，與大量散播毒品之大盤、中盤
    毒販相較，顯然有別，是衡其上開犯罪情狀，就其所犯販賣
    第二級毒品罪，如仍量處法定最低刑度略嫌過重，而有情輕
    法重之情，爰依刑法第59條規定，就其販賣第二級毒品部分
    酌減其刑。
　㈢量刑：爰以行為人之責任為基礎，審酌被告無視於政府所推
    動之禁毒政策，漠視毒品對個人及社會之嚴重危害，竟仍施
    用第二級毒品、並販賣第二級毒品予他人，嚴重戕害國民身
    心健康，助長毒品蔓延，危害社會、國家健全發展，被告自
    應嚴予非難。且被告迄今除就施用毒品乙節願坦承犯行悔悟
    過錯外，就販賣毒品之犯行始終否認犯罪，犯後態度難謂良
    好。惟考量各犯罪之毒品種類、數量、對價，兼衡被告自陳
    其高職畢業之智識程度、之前曾在清潔隊掃馬路、無人扶養
    之家庭經濟狀況（見本院卷第296頁），暨其犯罪動機、手
    段、素行等一切情狀，就事實欄一㈠、一㈡、一㈢、一㈣部分，
    分別量處如附表一主文欄所示之刑，就得易科罰金之有期徒
    刑部分定應執行之刑，暨諭知易科罰金之折算標準如主文，
    以資儆懲。
四、沒收：
  ㈠按查獲之第一、二級毒品及專供製造或施用第一、二級毒品
    之器具，不問屬於犯罪行為人與否，均沒收銷燬之，毒品危
    害防制條例第18條第1項前段定有明文。經查：
  ⒈扣案如附表二編號一、編號九及十所示之物，分別為事實欄
    一㈡、一㈢查獲之第二級毒品，經送交通部民用航空局航空醫
    務中心鑑定，均檢出含有第二級毒品甲基安非他命成分（詳
    附表三「備註」欄），核屬違禁物無訛，除鑑定用罄部分毋
    庸再予沒收外，應依毒品危害防制條例第18條第1項前段規
    定，予以沒收銷燬；又包裝上開毒品之外包裝袋6袋，以目
    前採行之鑑驗方式，包裝袋內仍會殘留微量毒品，而無法將
    之完全析離，且無完全析離之實益及必要，爰依同條項規定
    ，併予宣告沒收銷燬。
  ⒉又事實欄一㈡部分，扣案如附表三編號二、四所示之物；暨事
    實欄一㈢部分，扣案如附表三編號十一所示之物，均經交通
    部民用航空局航空醫務中心檢出第二級毒品成分（詳附表三
    「備註」欄），且依鑑驗實務，吸食器、殘渣袋在物理上尚
    難與其內殘存之毒品殘渣完全析離，應將其等視同第二級毒
    品，是上開扣案物均係本次查獲之違禁物，不問屬於犯人與
    否，均應依毒品危害防制條例第18條第1項前段宣告沒收銷
    燬；至取樣化驗部分，既已驗畢用罄滅失，爰不另為沒收銷
    燬之諭知。
  ㈡次按犯第4條至第9條、第12條、第13條或第14條第1項、第2
    項之罪者，其供犯罪所用之物，不問屬於犯罪行為人與否，
    均沒收之，毒品危害防制條例第19條第1項定有明文。查未
    扣案如附表三編號十二所示之手機，係被告用以與證人黃朝
    翰聯繫購毒之事，核屬被告犯事實欄一㈣之販賣第二級毒品
    所用之物，業經被告供述在卷（見本院卷第292頁），並有
    手機對話訊息截圖在卷可參（偵22864卷第232頁），爰依前
    揭規定沒收。　
  ㈢再按供犯罪所用、犯罪預備之物或犯罪所生之物，屬於犯罪
    行為人者，得沒收之，刑法第38條第2項前段定有明文。經
    查，扣案如附表三編號三、五、七所示之吸食器2組、殘渣
    袋2個、針筒3支，為事實欄一㈡所查獲，此部分被告係自承
    為其所有並供施用毒品之用（見本院卷第161頁、毒偵2724
    卷第24至25頁），爰依前揭規定沒收。
  ㈣復按犯罪所得，屬於犯罪行為人者，沒收之；於全部或一部
    不能沒收或不宜執行沒收時，追徵其價額，刑法第38條之1
    第1項前段、第3項定有明文。查被告於事實欄一㈣以2,500元
    價金販賣毒品予黃朝翰，為其販賣毒品之犯罪所得，且未扣
    案，自應依刑法第38條之1第1項前段、第3項規定宣告沒收
    ，並於全部或一部不能或不宜執行沒收時，追徵其價額。
  ㈤公訴意旨固認應沒收如附表三編號六、八所示之磅秤1個、手
    機1支，然並無證據證明與本案犯行有關，且被告亦稱：磅
    秤是朋友寄放的，不是我的等語（見本院卷第292頁），自
    無從併予宣告沒收。
據上論斷，應依刑事訴訟法第299條第1項前段，毒品危害防制條
例第4條第2項、第10條第2項、第17條第1項、第18條第1項前段
、第19條第1項，刑法第11條、第41條第1項前段、第59條、第51
條第5款、第38條第2項前段、第38條之1第1項前段、第3項，判
決如主文。
本案經檢察官江宇程提起公訴，由檢察官葉惠燕到庭執行職務。
中　　華　　民　　國　　111 　年　　3 　　月　　22　　日
　　　　　　　　　刑事第十八庭  審判長法　官　宋雲淳
　　　　　　　　　　　　　　　　　　　法　官　魏小嵐
　　　　　　　　　　　　　　　　　　　法　官　范雅涵
以上正本證明與原本無異。
如不服本判決應於收受送達後20日內向本院提出上訴書狀，並應
敘述具體理由；其未敘述上訴理由者，應於上訴期間屆滿後20日
內向本院補提理由書（均須按他造當事人之人數附繕本）「切勿
逕送上級法院」。
　　　　　　　　　　　　　　　　      書記官　楊文祥
中　　華　　民　　國　　111 　年　　3 　　月　　22　　日
附錄本案論罪科刑法條全文： 
毒品危害防制條例第4條
製造、運輸、販賣第一級毒品者，處死刑或無期徒刑；處無期徒
刑者，得併科新臺幣3千萬元以下罰金。
製造、運輸、販賣第二級毒品者，處無期徒刑或10年以上有期徒
刑，得併科新臺幣1千5百萬元以下罰金。
製造、運輸、販賣第三級毒品者，處7年以上有期徒刑，得併科
新臺幣1千萬元以下罰金。
製造、運輸、販賣第四級毒品者，處5年以上12年以下有期徒刑
，得併科新臺幣5百萬元以下罰金。
製造、運輸、販賣專供製造或施用毒品之器具者，處1年以上7年
以下有期徒刑，得併科新臺幣1百50萬元以下罰金。
前五項之未遂犯罰之。

毒品危害防制條例第10條
施用第一級毒品者，處6月以上5年以下有期徒刑。
施用第二級毒品者，處3年以下有期徒刑。 

附表一：
編號 犯罪事實 主文 一 事實欄一㈠ 孟令武施用第二級毒品，處有期徒刑貳月，如易科罰金，以新臺幣壹仟元折算壹日。 二 事實欄一㈡ 孟令武施用第二級毒品，處有期徒刑參月，如易科罰金，以新臺幣壹仟元折算壹日。扣案如附表三編號一、二、四所示之物均沒收銷燬；扣案如附表三編號三、五、七所示之物均沒收 三 事實欄一㈢ 孟令武施用第二級毒品，處有期徒刑參月，如易科罰金，以新臺幣壹仟元折算壹日。扣案如附表三編號九、十、十一所示之物均沒收銷燬。 四 事實欄一㈣ 孟令武販賣第二級毒品，處有期徒刑伍年貳月。未扣案如附表三編號十二所示之物沒收；未扣案之犯罪所得新臺幣貳仟伍佰元沒收，如全部或一部不能沒收或不宜執行沒收時，追徵其價額。 

附表二：
編號 犯罪事實 證據名稱及卷證出處 一 事實欄一㈠ 1.被告於警詢及本院中之供述(見臺北地檢署110年度毒偵字第1998號卷【下稱毒偵1998卷】第11頁、本院卷第152、293頁)。 2.臺北市政府警察局偵辦毒品案件尿液檢體委驗單(檢體編號：144711，見毒偵1998卷第4頁)。 3.台灣尖端生技醫藥股份有限公司109年5月5日濫用藥物檢驗報告(檢體編號：144711，見毒偵1998卷第5頁)。 二 事實欄一㈡ 1.被告於警詢、偵查及本院中之供述(見毒偵2139卷第21、86、136頁、本院卷第152、293頁)。 2.勘察採證同意書、臺北市政府警察局偵辦毒品案件尿液檢體委驗單(檢體編號：115474，見毒偵2139卷第43至45頁)。 3.台灣尖端生技醫藥股份有限公司110年5月21日濫用藥物檢驗報告(檢體編號：115474，見毒偵2139卷第105頁)。 三 事實欄一㈢ 1.被告於警詢、偵查及本院中之供述(見毒偵2724卷第7、26頁、本院卷第152、293頁)。 2.臺北市政府警察局偵辦毒品案件尿液檢體委驗單(檢體編號：115488，見毒偵2724卷第113頁)。 3.台灣尖端生技醫藥股份有限公司110年8月13日濫用藥物檢驗報告(檢體編號：115488，見毒偵2724卷第109頁)。 

附表三：
編號 物品名稱及數量 備註 一 甲基安非他命2包(含包裝袋2袋，驗餘總淨重0.2926公克) 一、110年刑保字第1918號扣押物品清單編號1(見本院卷第23頁)。 二、臺北市政府警察局中正第一分局介壽路派出所扣押筆錄暨扣押物品目錄表(見毒偵2139卷第35至41頁) 三、經交通部民用航空局航空醫務中心檢出第二級毒品甲基安非他命成分，有該中心110年5月12日航藥鑑字第0000000號毒品鑑定書可佐(見毒偵2139卷第111至112頁)。 二 吸食器2組 一、110年刑保字第1957號扣押物品清單編號1(見本院卷第47頁)。 二、臺北市政府警察局中正第一分局介壽路派出所扣押筆錄暨扣押物品目錄表(見毒偵2139卷第35至41頁) 三、經交通部民用航空局航空醫務中心檢出第二級毒品甲基安非他命成分，有該中心110年5月12日航藥鑑字第0000000號毒品鑑定書可佐(見毒偵2139卷第111至112頁)。 三 吸食器2組 一、110年刑保字第1957號扣押物品清單編號1(見本院卷第47頁)。 二、臺北市政府警察局中正第一分局介壽路派出所扣押筆錄暨扣押物品目錄表(見毒偵2139卷第35至41頁) 四 殘渣袋1個 一、110年刑保字第1957號扣押物品清單編號4(見本院卷第47頁)。 二、臺北市政府警察局中正第一分局介壽路派出所扣押筆錄暨扣押物品目錄表(見毒偵2139卷第35至41頁) 三、經交通部民用航空局航空醫務中心檢出第二級毒品甲基安非他命成分，有該中心110年5月12日航藥鑑字第0000000號毒品鑑定書可佐(見毒偵2139卷第111至112頁)。 五 殘渣袋2個 一、110年刑保字第1957號扣押物品清單編號4(見本院卷第47頁)。 二、臺北市政府警察局中正第一分局介壽路派出所扣押筆錄暨扣押物品目錄表(見毒偵2139卷第35至41頁) 六 磅秤1個 一、110年刑保字第1957號扣押物品清單編號3(見本院卷第47頁)。 二、臺北市政府警察局中正第一分局介壽路派出所扣押筆錄暨扣押物品目錄表(見毒偵2139卷第35至41頁) 三、與本案無關。 七 針筒3支 一、110年刑保字第1957號扣押物品清單編號2(見本院卷第47頁)。 二、臺北市政府警察局中正第一分局介壽路派出所扣押筆錄暨扣押物品目錄表(見毒偵2139卷第35至41頁)。 八 手機1支 一、臺北市政府警察局中正第一分局介壽路派出所扣押筆錄暨扣押物品目錄表(見毒偵2139卷第35至41頁)。 二、被告110年5月5日訊問筆錄(已發還，見毒偵2139卷第86頁)。 三、與本案無關。 九 甲基安非他命1包(含包裝袋1袋，驗餘總淨重0.1718公克) 一、110年刑保字第1919號扣押物品清單編號1(見本院卷第27頁)。 二、臺北市政府警察局中正第一分局搜索扣押筆錄暨扣押物品目錄表(編號2，見毒偵2724卷第119至129頁、偵22864卷第131至141頁) 三、經交通部民用航空局航空醫務中心檢出第二級毒品甲基安非他命成分，有該中心110年8月16日航藥鑑字第0000000號毒品鑑定書可佐(編號3，見毒偵2724卷第115至116頁)。 十 甲基安非他命3包(含包裝袋3袋，驗餘總淨重0.0624公克) 一、110年刑保字第1919號扣押物品清單編號2(見本院卷第27頁)。 二、臺北市政府警察局中正第一分局搜索扣押筆錄暨扣押物品目錄表(編號3，見毒偵2724卷第119至129頁、偵22864卷第131至141頁) 三、經交通部民用航空局航空醫務中心檢出第二級毒品甲基安非他命成分，有該中心110年8月16日航藥鑑字第0000000號毒品鑑定書可佐(編號1、2、4，見毒偵2727卷第115至116頁)。 十一 玻璃球吸食器1組 一、110年刑保字第1928號扣押物品清單編號2(見本院卷第39頁)。 二、臺北市政府警察局中正第一分局搜索扣押筆錄暨扣押物品目錄表(編號5，見毒偵2724卷第119至129頁、偵22864卷第131至141頁) 三、經交通部民用航空局航空醫務中心檢出第二級毒品甲基安非他命、N,N-二甲基安非他命、安非他命成分，有該中心110年8月16日航藥鑑字第0000000號毒品鑑定書可佐(編號6，見毒偵2727卷第115至116頁)。 十二 智慧型手機(廠牌：VIVO、型號：1915、IMEI：000000000000000、000000000000000) 一、臺北市政府警察局中正一分局搜索扣押筆錄暨扣押物品目錄表(編號1，見毒偵2724卷第119至129頁、偵22864卷第131至141頁) 二、本院公務電話紀錄(見本院卷第165頁)。